【裁判字號】    97,消債更,84
【裁判日期】    971107
【裁判案由】    更生事件
【裁判全文】
臺灣臺東地方法院民事裁定            97年度消債更字第84號
聲  請  人  賴趙晉瑜原名先後.
上列當事人聲請更生事件，本院裁定如下：
    主  文
聲請人應於本裁定送達後十日內，補提如附表所示資料及證明文
件，並預納郵務送達費新臺幣肆仟柒佰捌拾元到院，如逾期未補
正，即駁回其聲請。
    理  由
一、按債務人聲請更生時，應提出財產及收入狀況說明書及其債
    權人、債務人清冊，消費者債務清理條例第43條第1 項定有
    明文。同條第2項及第6項復分別規定：「前項債權人清冊，
    應表明下列事項：一、債權人之姓名或名稱及地址、各債權
    之數額、原因及種類。二、有擔保或優先權之財產及其行使
    權利後不能受滿足清償之債權數額。三、自用住宅借款債權
    。」「第一項財產及收入狀況說明書，應表明下列事項，並
    提出證明文件：一、財產目錄，並其性質及所在地。二、最
    近五年是否從事營業活動及平均每月營業額。三、收入及必
    要支出之數額、原因及種類。四、依法應受債務人扶養之人
    。」又聲請更生或清算不合程式或不備其他要件者，法院應
    以裁定駁回之，但其情形可以補正者，法院應定期間先命補
    正，消費者債務清理條例第8 條亦有明定。另聲請更生或清
    算，應徵收聲請費新臺幣（下同）1,000 元，郵務送達費及
    法院人員之差旅費則不另徵收，但所需費用超過應徵收之聲
    請費者，其超過部份，依實支數計算徵收之，且該所需費用
    及進行更生或清算程序之必要費用，法院得酌定相當金額，
    定期命聲請人預納之，逾期未預納者，除別有規定外，法院
    得駁回更生或清算之聲請，亦經消費者債務清理條例第6 條
    規定明確。
二、查本件聲請人具狀聲請更生，惟未提出如附表所示資料及證
    明文件到院，又本院審酌依聲請人之主張如准予更生，送達
    之郵務費用有命聲請人預納之必要，茲依債權人及債務人總
    人數，以每人10次，每次郵務送達費34元，且扣除已繳納之
    聲請費1,000 元估算，定期命聲請人補提如附表所示資料及
    證明文件，並預納4780元（計算方式：17×34×10-1,000＝
    4780），如逾期未補正，即駁回其聲請。
三、據上論結，依消費者債務清理條例第6 條第3 項、第8 條但
    書，裁定如主文。
中    華    民    國    97    年    11    月    7     日
                        民事庭法  官  陳谷鴻
以上為正本係照原本作成。
本裁定不得抗告。
中    華    民    國    97    年    11    月    7     日
                              書記官  莊永利
【附表】
一、於消費者債務清理條例施行前，依照中華民國銀行公會會員
    辦理消費者金融案件無擔保債務協商機制與全體金融機構之
    債權人達成還款協商合意之文件：1.協商成立之完整資料（
    含協議書內容、簽名、成立日期、身分證字號、地址、電話
    ），2.還款證明文件影本（成立債務協商後，迄聲請更生之
    日止，依協商之約定，已按各期清償之金額及證明，例如存
    摺封面、內頁、匯款或轉帳證明等）。
二、因不可歸責於己之事由，致履行顯有重大困難之證明文件。
    並說明聲請人為何於所得扣除必要生活費用後，無法清償協
    商約定清償金額之情形下，仍願與最大債權銀行成立協商？
    協商當時預計之償還計劃為何（即協商時如何籌措清償經濟
    之來源）？協商成立後之還款狀況（償還幾期、何時毀諾）
    及其償還之實際經濟來源？嗣後未能繼續依協商金額償還之
    原因（嗣後不能履約之財務、收入狀況與之前曾按期償還之
    財務、收入狀況有何改變）？亦即嗣後不能繼續依協商金額
    償還，有何不可歸責於己之事由？另各債權之利率為何？
三、聲請人之財產及收入狀況說明書部分：
  (一)財產目錄：說明有無車號3027-JT 汽車以外之財產，及聲請
    人最近2 年之財產變動狀況（包含就不動產、動產所為之所
    有有償及無償行為所生之財產變動），倘於該段期間曾經取
    得或喪失不動產所有權，應詳為標明不動產之坐落地號、建
    號及其取得或出售之對價相關資料（例如買賣契約）。
  (二)收入數額：1.聲請人自94至97年度薪資（含現今工作薪資證
    明、本俸、佣金、獎金、津貼、年金、保險給付、租金收入
    、退休金或退休計畫收支款、政府補助金或其他收入款項在
    內之所有收入款項）所得來源、工作受僱狀況、每月薪資數
    額、聲請人家用存摺全部影本。2.聲請人前2年公、健保投
    保資料（需有投保單位及投保金額等資訊）。
  (三)必要支出數額：請提出說明財產及收入狀況說明書中，關於
    必要支出數額欄所載日常生活支出明細表中，住宅、自來水
    、電力、瓦斯、網路、通訊、保險、教育、交通、醫療等數
    額之證明單據。
  (四)依法應受聲請人扶養之人：1.依法應分擔受扶養人之人數、
    分擔比例及家族系統表（如聲請人稱僅由其1 人扶養，應提
    出他扶養義務人之財產證明，及無法扶養之證明）。2.受扶
    養人賴秀妹、潘蔡榮琴、賴潘心瑜、賴趙天愛、賴趙天熙之
    實際支出之扶養金額及其相關證明文件。（例如賴潘心瑜、
    賴趙天愛、賴趙天熙之學費、補習費。）3.陳明受扶養人是
    否有領取失業給付或其他社會補助、津貼？若有，其期間、
    金額。
四、聲請人毀諾後信用卡、現金卡帳單及繳款狀況正本。
五、受扶養人及配偶之最新戶籍謄本（記事欄勿省略）。
六、聲請人母親賴秀妹、岳母潘蔡榮琴、配偶賴潘心瑜95、96年
    度國稅局財產歸屬資料、綜合所得稅各類所得資料清單及勞
    、健保等資料。
七、其餘有不能清償債務或有不能清償債務之虞相關證明文件。
八、遭銀行強制扣款之金額及相關證明文件。


司法院資訊處製作；財團法人民間司法改革基金會備份。
